# 请教陈版，关于能源管理模式进行结算是否属于租赁问题。

提问人：cpalee0476 时间：2022-02-16 22:01:36
该项目为设备升级改造项目。乙方按照甲方要求购买满足甲方需求标准的的空气压缩机装于甲方厂区，并对甲方厂区空压站的主管路进行整改优化，实现对整个空压机系统的节能。改造后乙方需对甲方厂区含水量进行监控，对含油量每月进行一次测试，提交报告给甲方。
该项目采用合同能源管理模式进行结算，以每月节能效益为结算基准，双方约定分成比例，分成年限。项目投资造价为设备款。效益分享期为 5 年。
乙方每个月应分享的节能效益=（更新前月度基准电量-更新后实际耗电量）电价乙方效益分享比例（90%~80%）
在五年合同能源管理期间合同内所含设备归乙方所有，乙方免费提供保养维修服务。甲方按双方约定的周期按时向乙方支付相应比例的节能款。合同能源管理到期后，合同内所含设备归甲方所有。当甲方支付效益节能款达到设备总价值后，乙方每月应开具分享节能效益等额的管理服务发票，直至合同期满。
甲方若生产调休引起的设备暂停使用，需通知乙方报停，每年报停次数不超过 1 次，报停时间不超出 1 个月，超出时间需按照报停前 1 个月乙方分享的节能效益数额继续向乙方支付节能效益款。
请教陈版，该合同是否适用于“租赁”。如是，该租金无法确定的情况下如何将节能效益款折现确认使用权资产。

回答人：chenyiwei
这种情况下，名义上节能效益分成款是取决于实际节能效益，但根据不同的项目，其金额确定性的差异可能很大。如果能够合理预计的（波动在一个较小的合理区间内），则还是可能认定为实质固定付款额，从而满足确认使用权资产和租赁负债的条件；如果确实无法合理估计，或者波动区间很大的，则按并非取决于指数或比率的可变租赁付款额处理。